【裁判字號】    97,簡上,296
【裁判日期】    970930
【裁判案由】    竊盜
【裁判全文】
臺灣臺北地方法院刑事判決             97年度簡上字第296號
上  訴  人
即  被  告  甲○
上列上訴人即被告因竊盜案件，不服本院中華民國九十七年五月
十六日九十七年度簡字第一八一二號第一審刑事簡易判決（檢察
官聲請簡易判決處刑案號：臺灣臺北地方法院檢察署九十七年度
偵字第七二三六號），提起上訴，本院管轄之第二審合議庭判決
如下：
    主  文
上訴駁回。
    事  實
一、甲○前於(一)民國九十一年七月間，因公共危險案件，經臺灣
    士林地方法院（下稱士林地院）以九十一年度交簡字第六一
    三號判決，就其所犯酒後駕車罪部分，判處有期徒刑二月，
    就其所犯肇事逃逸罪部分，判處有期徒刑六月，應執行有期
    徒刑七月，緩刑三年確定，因其於緩刑期間復犯後述(二)案件
    ，而經士林地院以九十二年度撤緩字第三一號裁定撤銷上開
    緩刑宣告，於九十二年十二月一日易科罰金執行完畢；復於
    (二)九十二年九月間，再犯公共危險案件，經本院以九十二年
    度北交簡字第一二一五號判決判處有期徒刑四月確定，嗣於
    九十二年八月六日易科罰金執行完畢。
二、甲○於九十七年二月二十日十六時許，前往臺北市○○區○
    ○街七十一巷十四號一樓庭豐開發事業股份有限公司（下稱
    庭豐公司）內泡茶、聊天，見該公司員工丙○○忙於工作、
    無暇注意之際，竟萌生為自己不法所有之意圖，徒手竊取庭
    豐公司實際負責人乙○所有、交由丙○○照顧之約客夏犬一
    隻，得手後，旋將該犬帶回其位於臺北縣新莊市○○路四二
    巷二之一號住處內飼養。嗣因乙○、丙○○遍尋不著該犬，
    報警處理，始悉上情。
三、案經乙○訴由臺北市政府警察局中山分局移送臺灣臺北地方
    法院檢察署檢察官偵查後，聲請簡易判決處刑。
    理  由
壹、程序方面：
一、按被告以外之人於審判外之言詞或書面陳述，除法律有規定
    者外，不得作為證據；又被告以外之人於審判外之陳述，雖
    不符同法第一百五十九條之一至第一百五十九條之四之規定
    ，而經當事人於審判程序同意作為證據，法院審酌該言詞陳
    述或書面陳述作成時之情況，認為適當者，亦得為證據。當
    事人、代理人或辯護人於法院調查證據時，知有第一百五十
    九條第一項不得為證據之情形，而未於言詞辯論終結前聲明
    異議者，視為有前項之同意，刑事訴訟法第一百五十九條第
    一項、第一百五十九條之五分別定有明文。
二、查上訴人即被告甲○雖於本院九十七年八月八日行準備程序
    時，庭呈署名告訴人乙○出具之說明書一紙（見本院卷(一)第
    二一頁），惟核其本質乃為被告以外之人於審判外之書面陳
    述，且經公訴人於本院準備程序時及審理時，對其證據能力
    提出爭執（見本院九十七年八月八日準備程序筆錄、九十七
    年九月十八日審判筆錄），依刑事訴訟法第一百五十九條第
    一項之規定，不得作為本案認定事實之證據。至本判決下列
    所引用之其他各項證據方法之證據能力，公訴人及被告於本
    院準備程序及審判期日中均未予爭執，且迄至言詞辯論終結
    前亦未再聲明異議，本院審酌該等言詞陳述作成時之情況，
    並無不宜作為證據之情事，依刑事訴訟法第一百五十九條之
    五之規定，自得作為證據，合先敘明。
貳、實體方面：
一、證據之認定：
    被告甲○於本院審理時，固坦承其於上揭時、地有將告訴人
    乙○所有之約客夏犬帶回住處飼養之事實，惟矢口否認有何
    竊盜犯行，辯稱：我將小狗抱走前，有先詢問丙○○，經其
    同意後才抱走的，之後丙○○打電話給我時，我是開玩笑的
    說沒抱走，叫他們再去找找，二、三天後，我就自動把狗送
    回庭豐公司云云。惟查：
  (一)被告確實於九十七年二月二十日十六時許，前往臺北市○○
    區○○街七十一巷十四號一樓庭豐公司內，將告訴人乙○所
    有、交由證人丙○○照顧之約客夏犬一隻，帶回其位於臺北
    縣新莊市○○路四二巷二之一號住處飼養之事實，為被告所
    是認，且經告訴人指述明確（偵查卷第五、六頁參照），並
    經證人丙○○證述屬實，是被告確實於上開時地抱走告訴人
    所有之約客夏犬一隻之事實，首堪認定。
  (二)本件之爭點為，被告於抱走告訴人所有之約客夏犬時，主觀
    上是否基於意圖為自己不法所有而為之？茲敘述如下：
  1.證人丙○○於本院九十七年九月十八日審理時證稱：九十七
    年二月二十日十六時許，被告到庭豐公司泡茶、聊天，我沒
    有理他，我有聽到被告說要把小狗抱走，當時我沒有反應，
    也沒有答應被告把小狗抱走，還是繼續做我自己的事，後來
    我要去上廁所時，看不到小狗，就去公司外面及告訴人家裡
    找，結果沒找到，我就打電話問被告有無抱走小狗，被告說
    沒有，我就跟告訴人說小狗不見了，事發兩、三天後，有天
    我到公司時，就看到告訴人、被告及小狗都在裡面等語屬實
    （本院當日審判筆錄參照）。足證被告抱走系爭約客夏犬時
    ，並未獲得證人丙○○之同意甚明。
  2.被告雖以上詞置辯，惟查，倘證人丙○○確曾允諾被告帶走
    系爭約客夏犬，衡諸常情，斷無事後再四處尋找，甚至電詢
    被告確認之必要；況查，倘被告抱走系爭約客夏犬時確曾獲
    證人丙○○同意，則於證人丙○○電詢時，自當大方肯認，
    要無予以否認，徒使告訴人及證人丙○○焦急找尋之理。是
    被告所辯，已與常情有違；至被告另辯稱：倘伊有竊取系爭
    約客夏犬之犯意，後來必不會告知告訴人及丙○○，是伊將
    狗帶走的云云，然查，被告係因告訴人已報警處理，始將系
    爭約客夏犬送回庭豐公司，業據被告於警詢時供承在卷（見
    偵卷第十一頁），是被告所辯，顯係卸責之詞，不足採信。
  3.從而，被告於抱走系爭約克夏犬時，明知其未獲丙○○之同
    意，仍執意為之，其主觀上具有意圖為自己不法所有之犯意
    ，至為灼然。
  (三)綜上所述，被告確實有為如事實二之部分所載之竊盜犯行，
    其所為上開辯解，顯屬事後飾卸之詞，本件事證明確，被告
    之犯行堪以認定，應予依法論科。
二、論罪科刑之法律適用：
  (一)核被告甲○所為，係犯刑法第三百二十條第一項之竊盜罪。
  (二)查被告有如事實一之部分所載之犯罪科刑執行情形，有臺灣
    高等法院被告全國前案紀錄表一份及被告所犯前開案件之判
    決書、裁定書等件在卷可稽，其前受有期徒刑執行完畢，於
    五年以內故意再犯本件有期徒刑以上之罪，為累犯，應依刑
    法第四十七條第一項之規定，加重其刑。
  (三)原審以被告上開犯行之事證明確，依刑事訴訟法第四百四十
    九條第一項前段、第三項、第四百五十四條第二項，刑法第
    三百二十條第一項、第四十七條第一項、第四十一條第一項
    前段及刑法施行法第一條之一規定，量處被告拘役三十日，
    並諭知易科罰金之折算標準，經核認事用法均無不合，量刑
    亦屬妥適，被告上訴意旨仍執前詞，指摘原判決不當，為無
    理由，應予駁回。
據上論斷，應依刑事訴訟法第四百五十五條之一第一項、第三項
、第三百六十八條，判決如主文。
本案經檢察官王育珍到庭執行職務。
中    華    民    國    97    年    9     月    30    日
                  刑事第九庭審判長法  官  林怡秀
                                  法  官  劉素如
                                  法  官  張詩芸
本件正本證明與原本無異。
不得上訴。
                                  書記官  顏淑華
中    華    民    國    97    年     9    月    30    日
附錄本案論罪科刑法條全文：
中華民國刑法第三百二十條
（普通竊盜罪、竊佔罪）
意圖為自己或第三人不法之所有，而竊取他人之動產者，為竊盜
罪，處五年以下有期徒刑、拘役或五百元以下罰金。
意圖為自己或第三人不法之利益，而竊佔他人之不動產者，依前
項之規定處斷。
前二項之未遂犯罰之。


司法院資訊處製作；財團法人民間司法改革基金會備份。
